【裁判字號】    99,簡上,295
【裁判日期】    990609
【裁判案由】    傷害
【裁判全文】
臺灣板橋地方法院刑事判決             99年度簡上字第295號
上  訴  人
即  被  告  甲○○
上列上訴人即被告因傷害案件，不服本院99年度簡字第1053號，
中華民國99年2 月23日第一審判決（聲請簡易處刑案號：臺灣板
橋地方法院檢察署98年度偵字第23688 號），提起上訴，本院管
轄之第二審合議庭判決如下：
    主  文
上訴駁回。
    事實及理由
一、本案經本院審理結果，認第一審簡易判決以被告甲○○傷害
    人之身體，處拘役40日，如易科罰金，以新臺幣1,000 元折
    算1 日，其認事用法及量刑均無不當，應予維持，並引用第
    一審判決書及檢察官聲請簡易判決處刑書記載之事實、證據
    及理由（如附件）。
二、上訴人即被告之上訴意旨略以：伊於民國98年7 月31日19時
    45分許，在臺北縣板橋市○○路76巷口倒垃圾時，有遇到告
    訴人乙○○，但並未拿辣椒水噴告訴人的眼睛云云。經查，
    證人乙○○於本院審理時結證稱：伊於98年7 月31日晚上7
    點半左右出門倒垃圾時，走在被告前面，被告突然從後面過
    來拿不知道什麼東西的容器，噴伊眼睛，可能是辣椒水，被
    告噴伊眼睛之後伊就看不到，而且眼睛不舒服、很刺痛，伊
    就馬上回家洗臉，當時沒有其他人在場，之前伊倒垃圾及帶
    伊照顧的奶奶出門時，被告亦曾多次朝伊吐口水等語明確（
    見本院卷第75至76頁），核與其警詢及偵查中證述之情節相
    符，另證人即告訴人雇主張志昂於偵查中證述：當時被告所
    噴之液體可能類似辣椒水之不明液體，乙○○遭噴灑後起紅
    疹，伊隨即報警處理，並帶同乙○○就醫驗傷等語（見偵查
    卷第18頁），而本案發生時，告訴人係出門倒垃圾而適巧遇
    到被告，核與被告自承之情節相符，且在場之人除被告外，
    並無他人，告訴人應無誤認之理。況告訴人係來台工作5 年
    半之越南籍勞工，應無自傷雙眼導致角膜糜爛而藉此入人於
    罪之可能，亦無甘冒偽證罪之刑責而設詞構陷被告之動機，
    是證人乙○○上開證述之可信度甚高，堪予採信。此外，復
    有亞東紀念醫院、新恩眼科診所診斷證明書各1 紙在卷可稽
    （見偵查卷第9 及21頁），足認被告確有在前揭時、地，持
    辣椒水噴灑告訴人雙眼之犯行，被告空言否認，當屬無據，
    委無可信。綜上各情，本院認原審認事用法，並無不合，量
    刑亦屬妥適，被告上訴意旨，仍執前詞置辯，為無理由，應
    予駁回。
據上論斷，應依刑事訴訟法第455 條之1 第1 項、第3 項、第36
8 條、第373 條，判決如主文。
本案經檢察官黃怡華到庭執行職務。
中    華    民    國    99    年    6     月    9     日
                  刑事第十五庭  審判長法  官  吳幸娥
                                      法  官  許炎灶
                                      法  官  廖欣儀
以上正本證明與原本無異。
不得上訴。
                                      書記官  顏偉林
中    華    民    國    99    年    6     月    9     日
附錄本案論罪科刑法條全文：
中華民國刑法第277條
（普通傷害罪）
傷害人之身體或健康者，處3 年以下有期徒刑、拘役或1 千元以
下罰金。
犯前項之罪因而致人於死者，處無期徒刑或7 年以上有期徒刑；
致重傷者，處3 年以上10年以下有期徒刑。

司法院資訊處製作；財團法人民間司法改革基金會備份。
